臺灣臺南地方法院刑事判決　　　　　　　 96年度易字第757號
公　訴　人　臺灣臺南地方法院檢察署檢察官
被　　　告　戊○○
上列被告因竊盜案件，經檢察官提起公訴（96年度偵字第7916號
），本院依簡式審判程序判決如下：
    主  文
戊○○犯如犯罪事實欄二之(一)之共同攜帶兇器竊盜罪，累犯，處
有期徒刑陸月，減為有期徒刑月；又如犯罪事實二之(二)之共同
攜帶兇器竊盜罪，累犯，處有期徒刑捌月，減為有期徒刑肆月；
又犯如犯罪事實欄二之(三)之共同攜帶兇器竊盜罪，累犯，處有期
徒刑陸月，減為有期徒刑月；又如犯罪事實二之(四)之共同攜帶
兇器竊盜罪，累犯，處有期徒刑陸月，減為有期徒刑月。應執
行有期徒刑壹年。
扣案之老虎鉗子壹支沒收。
    事  實
一、戊○○前於民國89年間因強盜案件，經本院以89年度訴字第
    176 號刑事判決判處有期徒刑3 年6 月確定，於88年12月27
    日入監服刑，嗣於91年8 月13日因縮短刑期假釋出監；嗣於
    92年間因竊盜案件，經臺灣嘉義地方法院以92年度簡字第13
    42號刑事判決判處有期徒刑5 月確定，並撤銷前開假釋，於
    93年9 月14日入監執行殘刑1 年3 月13日，復接續執行前開
    有期徒刑，於94年12月27日執行完畢。
二、戊○○仍意圖為自己不法之所有，與庚○○共同基於竊盜之
    犯意聯絡，分別於下列時、地為下述竊盜犯行：
  (一)96年2 月15日上午5 時許，至臺南縣七股鄉○○村○○段15
    0 之1 號魚塭，由戊○○把風，楊志鴻以其所有，客觀上足
    以傷害人之生命、身體之兇器老虎鉗子1 支，竊取丙○○所
    有之水車風葉2 片【價值約新臺幣（下同）2,500 元】，得
    手後，再以800 元代價變賣給不詳姓名之回收商。
  (二)96年4 月15日某時，以前揭作案方法，至臺南縣七股鄉○○
    村○○段3 之1 號魚塭，竊取己○○所有之白鐵製飼料筒 1
    個及水風車葉片2 片（約共值4,000 元），得手後，變賣予
    不詳姓名回收商，獲取950 元。
  (三)96年4 月中旬某日，再以同一作案方式，至臺南縣七股鄉○○○段96號魚塭，竊取丁○○所有白鐵製飼料筒蓋3 個（合
    計約值2,400 元），得手後，以360 元之代價，變賣予不詳
    姓名回收商。
  (四)96年4 月23日前某日，仍以上開作案方法，至臺南縣七股鄉
    篤加村111 之22號魚塭，竊取甲○○所有之白鐵製飼料筒蓋
    2 個（約值1,600 元），得手後，變賣給不詳姓名回收商，
    獲得240 元。
  嗣於96年4 月23日17時30分許，為警在臺南縣佳里鎮○○路35
  9 號前查獲，並扣得前開老虎鉗。戊○○於警詢時，主動告知
  警方有為前開(一)至(四)所述之竊盜犯行，自首此部分犯行。
三、案經臺南縣警察局佳里分局報請臺灣臺南地方法院檢察署檢
    察官偵查起訴。
    理    由
一、程序方面─
  (一)按除簡式審判程序、簡易程序及刑事訴訟法第376條第1款、
    第2 款所列之罪之案件外，第一審應行合議審判；另除被告
    所犯為死刑、無期徒刑、最輕本刑為3 年以上有期徒刑之罪
    或高等法院管轄第一審案件者外，於法院行準備程序進行中
    ，被告先就被訴事實為有罪之陳述時，審判長得告知被告簡
    式審判程序之旨，並聽取當事人、代理人、辯護人及輔佐人
    之意見後，裁定進行簡式審判程序，刑事訴訟法第273 條之
    1 第1 項及284 條之1 分別定有明文。本件被告戊○○所為
    刑法第321 條竊盜罪，除係犯死刑、無期徒刑、最輕本刑為
    3 年以上有期徒刑以外之罪，亦為刑事訴訟法第376 條第 2
    款之罪之案件，其於本院以獨任法官行準備程序中就被訴事
    實為有罪之陳述，經告知簡式審判程序之旨，並聽取公訴人
    、被告之意見後，本院認為適宜進行簡式審判程序。
  (二)簡式審判程序之證據調查，不受刑事訴訟法第159 條第1 項
    、第161 條之2 、第161 條之3 、第163 條之1 及第164 條
    至第170 條規定之限制，亦為同法第273 條之2 所明文。是
    此，證人丙○○、己○○、丁○○及甲○○等人於司法警察
    調查中之陳述、臺南縣警察局佳里分局96年7 月30日南縣佳
    警偵字第0960009760號函，本院自可採為證據，先此敘明。
二、認定犯罪事實所憑證據及理由─
  (一)上開犯罪事實，業據被告戊○○迭於司法警察調查、檢察官
    偵訊及本院審理時供承不諱（參臺灣臺南地方法院檢察署96
    年度他字第1709號偵查卷第15頁至第19頁、第22頁，臺灣臺
    南地方法院檢察署96年度偵字第7916號偵查卷第24頁至第25
    頁，本院96年7 月16日準備程序筆錄及96年10月1 日審判筆
    錄），核與證人即被害人丙○○、己○○、丁○○及甲○○
    等人於司法警察調查中所證述渠等財物遭竊情節大致相符（
    參臺灣臺南地方法院檢察署96年度他字第1709號偵查卷第 2
    頁至第9 頁），復有現場蒐證照片4 幀（臺灣臺南地方法院
    檢察署96年度他字第1709號偵查卷第19頁至第20頁），經核
    與被告任意性之自白相符，堪認被告自白可以採信。
  (二)本件事證明確，被告竊盜犯行堪以認定，應依法論科。
三、論罪科刑之理由─
  (一)按刑法第321 條第1 項第3 款之攜帶兇器竊盜罪，係以行為
    人攜帶兇器竊盜為其加重條件，此所謂兇器，其種類並無限
    制，凡客觀上足對人之生命、身體、安全構成威脅，具有危
    險性之兇器均屬之，且祇須行竊時攜帶此種具有危險性之兇
    器為已足，並不以攜帶之初有行兇之意圖為必要，最高法院
    著有79年度臺上字第5253號判例可資參照。
  (二)被告與共犯庚○○共同行竊時，庚○○用持以竊盜之老虎鉗
    子，為具有相當堅硬度之金屬器具，係足以殺傷人生命、身
    體之器械，顯為具有危險性之兇器，是被告與庚○○攜帶前
    開物品為行竊之工具，應該當攜帶兇器竊盜罪。
  (三)核被告所為如事實欄所載一之(一)至(四)之犯行，均係犯刑法第
    321 條第1 項第3 款攜帶兇器竊盜罪。被告與庚○○就前開
    竊盜犯行，有犯意聯絡及行為分擔，為共同正犯。
  (四)被告所犯本案竊盜4 次犯行，均犯意各別，行為互殊，應分
    論併罰。
  (五)被告有事實欄所載之前案科刑執行紀錄，有臺灣高等法院被
    告前案紀錄表在卷可佐，其於前開有期徒刑執行完畢後5 年
    以內，故意再犯本件有期徒刑以上之罪，為累犯，應依刑法
    第47條第1項規定加重其刑。
  (六)被告在有偵查犯罪職務之公務員未發覺其有為本案竊盜犯行
    時，即主動向警供出此部分犯行等情，業經臺南縣警察局佳
    里分局96年7 月30日南縣佳警偵字第0960009760號函覆明確
    （參審卷第43頁至第45頁），應認被告就本案竊盜犯行均有
    自首，爰依刑法第62條前段規定，減輕其刑。
  (七)被告所為本案竊盜犯行，同時具有加重減輕事由，爰依法先
    加後減。
  (八)爰審酌被告不思以正當工作賺取財物，因一己貪念任意竊取
    他人之物，分別衡其犯罪手段、各次竊盜所得之物及所生損
    害，犯後尚能坦承犯行等一切情狀，分別量處如主文所示之
    刑。
  (九)按保安處分係對受處分人將來之危險性所為拘束其身體、自
    由等之處置，以達教化與治療之目的，為刑罰之補充制度，
    本諸法治國家保障人權之原理及刑法之保護作用，應受比例
    原則之規範，是保安處分之宣告，應與行為人所為行為之嚴
    重性、行為人所表現之危險性、及對於行為人未來行為之期
    待性相當，始為適法。又18歲以上之竊盜犯以犯竊盜為常業
    者，法院固得依竊盜犯贓物犯保安處分條例第3條規定宣告
    於刑之執行前，令入勞動場所強制工作之保安處分，然是否
    宣告強制工作，法院仍有裁量權，非無審酌之餘地而當然應
    予宣告該項保安處分，此觀該法文之規定甚明，業據最高法
    院96年度臺上字第673 號判決意旨揭櫫甚明。本院認為被告
    雖有多次竊盜前科，惟念及被告所竊取財物價值非鉅，手段
    尚稱和平，況且本案犯行係由被告主動向警方告知進而查獲
    ，顯見被告確有悔悟之心，尤以甚者，共犯庚○○所涉犯竊
    盜案件，經本院另案以96年度易字第928 號刑事案件審理結
    果，經檢察官、被告及其指定辯護人進行審判外協商結果，
    免予強制工作，有該案刑事判決附卷可參（參審卷第50頁至
    第51頁），是此，雖偵查檢察官以被告前有多次且盜犯行，
    又犯本案竊盜罪，請求本院併諭知應於刑之執行前令入勞動
    場所強制工作，惟本院認為依據被告犯後態度，所竊取財物
    及手段，並參酌公訴檢察官於本院審理時亦同意免予強制工
    作等情（參本院前開審判筆錄第8 頁即審卷第69頁），基於
    公平性之考量，認應免予強制工作，附此敘明。
  (十)中華民國96年罪犯減刑條例業於96年7 月4 日公布，並自96
    年7 月16日施行，該條例第2 條第1 項第3 款規定：「犯罪
    在中華民國96年4 月24日以前者，除本條例另有規定外，依
    下列規定減刑：三有期徒刑、拘役或罰金，減其刑期或金額
    二分之一」，查本件被告所犯上揭竊盜犯行之犯罪時間，均
    係在96年4 月24日以前，且宣告刑均為有期徒刑1 年6 月以
    下，故依上開規定，本院均應減其有期徒刑2 分之1 ，並依
    法定其應執行刑。
  (十一)扣案老虎鉗1 支，雖為共犯庚○○所有，然係供被告及楊某
    共犯本案竊盜犯行所用之物，業據被告於本院審理時供承明
    確（參本院96年7 月16日準備程序筆錄第4 頁即審卷第37頁
    ），應依法諭知沒收。
四、適用之法律─
  (一)刑事訴訟法第273 之1 第1 項、第299 條第1 項前段。
  (二)刑法第28條、第47條第1 項、第62條前段、第321 條第1 項
    第3 款、第38條第1 項第2 款、第51條第5 款。
  (三)中華民國九十六年罪犯減刑條例第2 條第1 項第3 款、第 7
    條第1 項，判決如主文。
本案經檢察官乙○○到庭執行職務。
中　　華　　民　　國　　96　　年　　10　　月　　22　　日
                      刑事第十三庭  法  官  張維君
以上正本證明與原本無異。
如不服本判決應於收受本判決後10日內向本院提出上訴書狀，並
應敘述具體理由。如未敘述上訴理由者，應於上訴期間屆滿後20
日內向本院補提理由書狀（均須按他造當事人之人數附繕本）「
切勿逕送上級法院」。
                                    書記官  黃傳鈞
中　　華　　民　　國　　96　　年　　10　　月　　23　　日
附錄本件判決論罪科刑法條：
中華民國刑法第321條
犯竊盜罪而有左列情形之一者，處6月以上、5年以下有期徒刑：
三  攜帶兇器而犯之者。
附記事項：告訴人或被害人對於判決如有不服，請具備理由逕向
檢察官聲請檢察官提起上訴，其上訴期間之計算，係以檢察官收
受判決正本日期為準。
